Inventaris van het archief van de Griffie van de Provincie Zuid-Holland, (1951) 1976-1986 (1991)
Nationaal Archief, Den Haag
Griffie van de Provincie Zuid-Holland [periode 1976-1986]
Griffie Zuid-Holland 1976-1986
1951-1991
merendeel 1976-1986
37158
201.00 meter; 6436 inventarisnummers.
Normale geschreven, getypte en gedrukte teksten, geen bijzondere handschriften. Daarnaast tekeningen behorend bij plannen en vergunningen.
Nationaal Archief, Den Haag
Griffie van de Provincie Zuid-Holland
Provinciale Raad voor de Recreatie en Natuurbescherming in Zuid-Holland (1962-1986)
Recreatieschap Rottemeren (1962-1987)
Werkcommissie 's-Gravenwoude/Commissie recreatielandschap 's-Gravenwoude (1966-1981)
Gemeenschappelijke regeling Recreatieschap Noord-Zuidhollands plassengebied (1969-1986)
Stichting Provinciaal Orgaan voor Overleg en Advies Zuid-Holland (Provinciaal Opbouworgaan) (1948-1971)
Provinciaal Instituut Welzijnsbevordering Zuid-Holland (Orgaan voor de democratische planning) (1971-1986)
Provinciale Raad voor de Ruimtelijke Ordening (1971-1988)
Anjerfonds Zuid-Holland (1948-1986)
Coördinatie Commissie Dijkverzwaring (1975-1987)
Commissie Administratieve Rechtspraak overheidsbeslissingen (AROB) (1985-1987)
Het archief van de Griffie van de Provincie Zuid-Holland ((1951) 1976-1986 (1991)) heeft betrekking op de organisatie en de taken van de organisatie en het provinciaal bestuur. De documenten in het archief bestaan o.a. uit stukken betreffende: de organisatie (o.a. reorganisaties, wet AROB); bezit- en eigendom (o.a. aan- en verkoop gronden); verkiezingen; bestuursorganen (Gedeputeerde Staten; Provinciale Staten; Commissies); personeelsbeleid (rechtpositie ambtenaren) openbare werken en belasting (aanbesteding en leges); openbare gezondheid (o.a. volksgezondheid, milieu, ruimtelijke ordening en volkshuisvesting); waterstaat; verkeer en vervoer (aanleg en beheer infrastructuur); economische aangelegenheden (o.a. ruilverkaveling); arbeid (werkgelegenheid); maatschappelijke zorg (o.a. ziekenhuizen; psychiatrie; verslavingszorg); volksontwikkeling en maatschappelijke vorming (o.a. onderwijs, culturele voorzieningen, monumentenzorg en landschapsbeheer). Daarnaast zijn apart opgenomen: documenten betreffende het toezicht op gemeenten en waterschappen (o.a. gemeentelijke herindelingen). Als afzonderlijke, omvangrijke series zijn opgenomende de dossiers afgegeven vergunningen krachtens de Hinderwet, de Wet inzake de Luchtverontreiniging en/of de Wet Geluidhinder (1968-1989), voor het leggen van kabels, leidingen, buizen, rioleringen, of de aanleg van tunnels in dijken (1977-1986), krachtens de Ontgrondingswet (1968-1989) en krachtens de Verordening op de opspuitingen Zuid-Holland (1961-1986). Tenslotte bevat het archief een aantal commissie-archieven en andere deponeerde archieven, o.a. van het Anjerfonds Zuid-Holland.
Archiefvorming
Geschiedenis van de archiefvormer
Organisatie
In deze inventaris wordt het archief van de Griffie van de Provincie Zuid-Holland in de periode 1976-1986 beschreven. Tot en met 1986 maakte deze onderdeel uit van het ambtelijk apparaat van het provinciaal bestuur.
Provinciaal bestuur
Evenals tegenwoordig bestond het provinciaal bestuur uit de volgende drie organen:
Provinciale Staten
Gedeputeerde Staten
Commissaris van de Koningin.
De samenstelling en bevoegdheden van deze organen zijn geregeld in de Grondwet en de Provinciewet 1962. Provinciale Staten bestaat uit 83 leden, die om de vier jaar rechtstreeks door de inwoners van de provincie worden gekozen. Sinds 1975 vergaderen de leden maandelijks onder leiding van de Commissaris van de Koningin in het nieuwe provinciehuis aan de Zuid-Hollandlaan/hoek Koningskade, dat het jaar daarvoor op 21 mei officieel in gebruik was genomen. Het bestuur van de hoofdzaken van wat er in de provincie moet gebeuren behoren tot hun taak. Hierbij valt te denken aan het maken van verordeningen en het nemen van belangrijke bestuursbesluiten. Op hun beurt benoemen de statenleden uit hun midden de leden van Gedeputeerde Staten. Dit bestuurscollege vormt, samen met de Commissaris van de Koningin, het dagelijks bestuur van de provincie.
De Commissaris der Koningin wordt benoemd door de Kroon. Hij is zowel voorzitter van de Provinciale Staten als van de Gedeputeerde Staten. Verder legt hij ambtsbezoeken af aan gemeenten, doet hij aanbevelingen van kandidaten voor het burgemeestersambt, en is hij verantwoordelijk voor de handhaving van openbare orde en veiligheid en de bevordering en behartiging van de provinciale belangen.
Ambtelijk apparaat
Provinciale Staten, Gedeputeerde Staten en de Commissaris van de Koningin worden door de provinciale ambtenaren in hun taken bijgestaan. In de periode 1976-1986 waren deze ambtenaren verdeeld over drie diensten: de Griffie, Provinciale Waterstaat en de Provinciale Planologische Dienst. Provinciale Waterstaat hield zich vooral bezig met de advisering over en de uitvoering van zaken betreffende wegen, fietspaden, bruggen, waterwegen, sluizen en veren. Daarnaast was de dienst ook bij andere onderwerpen betrokken, zoals recreatie en milieu betrokken. Het werkterrein van de Provinciale Planologische Dienst bestreek de ruimtelijke ordening binnen de provincie.
De Griffie was het ambtelijk apparaat van Gedeputeerde Staten met aan het hoofd de griffier. De schriftelijke neerslag van de besluitvorming van dit bestuursorgaan werd in het Griffie-archief bewaard. De Griffie bestond in de periode van deze inventaris uit zes en aan het eind acht afdelingen met daaronder ressorterende bureaus, die ieder een bepaald taakveld voor hun rekening namen. In 1976 was de taakverdeling over de afdelingen als volgt:
Eerste afdeling: waterstaat; wegen, verkeer en vervoer; ruimtelijke ordening c.a., planologie en bestemmingsplannen; recreatie, landschapszorg en natuurbescherming; milieubeheer en drinkwater- en energievoorziening.
Tweede afdeling: financieel beleid van de provincie; de financiële administratie; het beheer van eigendommen; economische zaken.
Derde afdeling: gemeente-financiën; de gemeente-bedrijven; overige controle-taken.
Vierde afdeling: onderwijs en culturele zaken; maatschappelijk werk; volksgezondheid.
Vijfde afdeling: juridische zaken en bestuurszaken; Statenvergaderingen en drukwerk; paspoorten; rijbewijzen; financiële administratie van de afdeling.
Zesde afdeling: post- en archiefzaken; tekstverwerking; interne en externe expeditie; huishoudelijke dienst en bodedienst.
Doordat de waterstaatszaken en milieubeheer in 1977 bij een nieuwe afdeling werden ondergebracht telde de Griffie vanaf die tijd zeven afdelingen. Het duurde vervolgens tot 1984 voordat hier nog een Achtste afdeling bijkwam.
Behalve de bemoeienis met Gedeputeerde Staten behandelde de Griffie echter ook zaken van de Commissaris van de Koningin. Dientengevolge maakte naast het Kabinet van de Commissaris ook een aantal bijzondere afdelingen, bureaus en adviseurs van de Commissaris van de Koningin deel uit van de Griffie: de Centrale Afdeling Personeelszaken en Documentatie, het Bureau Organisatie in algemene dienst, het Bureau Voorlichting in algemene dienst, de Provinciale inspectie der archieven, de Adviseurs van het provinciaal bestuur, te weten de adviseur voor de gasvoorziening in Zuid-Holland, de adviseur voor de elektriciteitsvoorziening in Zuid-Holland, de accountant en de archeoloog voor Zuid-Holland.
In 1978 werd de Provinciale Inspectie der archieven als eerste een afzonderlijke organisatieonderdeel, dat op dezelfde hoogte kwam te staan als het Kabinet. In 1980 kwam daar nog een zelfstandige Afdeling personeel en organisatie bij. In dat zelfde jaar kreeg de griffier naast de Juridisch adviseur een Bureau Bibliotheek en documentatie en de Bedrijfsgeneeskundige dienst als ondersteunende bureaus. Deze kregen het jaar daarop al een andere plaats binnen de organisatie doordat ze binnen de lijnorganisatie op hetzelfde niveau als de Provinciale Inspectie en de Afdeling personeel en organisatie werden opgenomen. Geheel nieuw was het Bureau voorlichting, dat in 1982 werd ingesteld.
Op 18 april 1985 besloten Provinciale Staten de provinciale organisatie te vernieuwen. Om deze reorganisatie te begeleiden en vorm te geven werden een projectgroep, een stuurgroep en een aantal werkgroepen in het leven geroepen. De werkgroep Hoofdstructuur nam hierbij het voortouw.
Bij de reorganisatie werd het takenpakket van de provincie voortaan ingedeeld in zesentwintig hoofdtaken, die op hun beurt waren verdeeld over vijf nieuwe diensten: Ruimte en Groen, Water en Milieu, Welzijn, Economie en Bestuur, Verkeer en vervoer en de Facilitaire Dienst. Daarnaast kende men evenals daarvoor ook in de nieuwe opzet centrale afdelingen met ondersteunende bureaus (Afdeling kabinet; Afdeling financiën; Afdeling personeel en organisatie), respectievelijk Centrale bureaus (Bureau bedrijfsgezondheidszorg; Bureau griffier; Bureau voorlichting en inspraak). Op 1 januari 1987 werd deze nieuwe organisatiestructuur van de provincie Zuid-Holland ingevoerd.
Taken
De taken van de provinciale Griffie zijn uiteraard niet los te zien van die van het provinciaal bestuur. Deze zijn in het algemeen omschreven in de Provinciewet en laten zich in de praktijk het best omschrijven als 'het voeren van de huishouding van de provincie'. Het provinciale bestuur mag echter zelf bepalen, wat het tot de huishouding van de provincie wil rekenen en wat niet. Dit betekent, dat de taken per provincie enigszins verschillend liggen. Binnen deze grenzen kan gesteld worden, dat deze op het terrein van algemeen bestuur liggen, alsook op dat van openbare orde en veiligheid, ruimtelijke ordening, milieu, verkeer en vervoer, waterstaat, volksgezondheid, maatschappelijke zorg, onderwijs en cultuur, economische zaken en arbeid en natuurbeheer. Niet in de laatste plaats heeft het provinciaal bestuur een toezichthoudende taak op de lagere overheden. Vergelijk van de organisatieschema's van de Provinciale Griffie in de Provinciale Almanak maakt goed inzichtelijk hoe de taken in de loop van de tijd verschoven, terwijl er ook geheel nieuwe bijkwamen zoals educatie, ouderenbeleid, bodembeheer en afvalstoffen.
De provincie heeft dus bemoeienis met tal van zaken. In de periode 1976-1986 eiste echter een aantal onderwerpen in Zuid-Holland bijzondere provinciale aandacht. Een voorbeeld daarvan was de voorgenomen reorganisatie van het binnenlands bestuur door het Ministerie van Binnenlandse Zaken. In het geval van Zuid-Holland was het de bedoeling dat deze provincie gesplitst zou worden en dat het bestaande Openbaar Lichaam Rijnmond omgevormd zou worden tot een echte zelfstandige provincie. In 1984 veranderden deze plannen echter, hetgeen resulteerde in het opgeven van het '17-provinciënplan', wat zelfs tot opheffing van het Openbaar Lichaam Rijnmond leidde. Om de milieutaken voor betrokken gemeenten en de provincie uit te voeren bleef de Dienst Centraal Milieubeheer Rijnmond wel bestaan.
Wat het milieu betrof had de provincie in de betreffende periode haar handen vol. De snelle industriële ontwikkeling van Nederland na de Tweede Wereldoorlog had namelijk naast voordelen, zoals een toegenomen welvaart, ook een schaduwzijde: het milieu kwam steeds meer onder druk te staan. Op Zuid-Hollands grondgebied speelde zich bijvoorbeeld één van de eerste grote milieuschandalen af: de affaire Lekkerkerk, waarbij de grond onder een nieuwgebouwde woonwijk sterk verontreinigd bleek te zijn. Niet alleen bodem-, maar ook water- en luchtverontreiniging waren een grote zorg. Zo was de provincie onder andere betrokken bij de verlening van en de controle op de naleving van hinderwet-, luchtverontreinigingswet- en geluidshinderwetvergunningen en werd naarstig gezocht naar een oplossing voor de berging van baggerspecie.
Verder vroeg de bouw van voldoende woningen voor de groeiende bevolking in de periode 1975-1986 veel aandacht. De ontwikkeling van grote bouwlocaties, zoals in Zoetermeer en Leidschendam-Nootdorp, werd voorbereid, terwijl het wegennet vanwege het toenemende verkeer verder werd uitgebreid. De industriële groei, de toegenomen welvaart en de grotere druk op het landelijk gebied deden de vraag naar recreatiemogelijkheden toenemen. In verband daarmee werden er recreatiegebieden ingericht en nam de provincie deel aan gemeenschappelijke regelingen op het gebied van recreatie. In dat kader kunnen de problemen worden genoemd, die in de eerste helft van de jaren tachtig rond het behoud van het Dierenpark Wassenaar speelden. Dit resulteerde ten slotte in de beëindiging van de provinciale deelneming in het park, waarna de liquidatie onafwendbaar was.
Geschiedenis van het archiefbeheer
Het archief van de Griffie werd gevormd door de verschillende afdelingen en bureaus van de Griffie. Na het verliezen van het directe bedrijfsbelang werd het bewaard in de depots van het semi-statisch archief in het Provinciehuis. Hoewel het Kabinet van de Commissaris der Koningin een onderdeel is van de Griffie, werd het archief van deze afdeling al in 2001 apart geïnventariseerd en overgebracht naar het Nationaal Archief.
Nationaal Archief, Inventaris van het archief van het Kabinet van de Commissaris der Koningin in Zuid-Holland (1942) 1945 - 1986 (Den Haag, Provincie Zuid-Holland, 2001) (nummer toegang 3.02.42).
De cesuur 1976 in het archief van de Griffie hangt samen met de toepassing van een nieuw registratuurstelsel. Rond dat jaar werd namelijk het dossierstelsel ingevoerd, waarbij de dossiers volgens de Basisarchiefcode van de Vereniging van Nederlandse Gemeenten werden geordend. Dit kwam in de plaats van het na de oorlog gehanteerde codeplan. Waarschijnlijk werd kort voor 13 maart 1974
Archief van de Griffie van de provincie Zuid-Holland 1945-1975, onder verzamelbeschrijving 'Agenda's en vergaderverslagen van stafbijeenkomsten van de Griffie, overleg betreffende de coördinatie van werkzaamheden' (in bewerking en nog zonder definitief inventarisnummer), Besluitenlijst "staf"vergadering 13 maart 1974.
besloten om van het verbaalstelsel over te gaan op het dossierstelsel.
Zie uitgebreid over dit onderwerp: Mathilde Kors, De registratie van de Griffie van Zuid-Holland 1946-1975, Amsterdam 2005 (scriptie voor de Sectie Archiefwetenschappen van de Universiteit Amsterdam). Daarin merkt ze onder meer op dat de toenmalige provinciaal inspecteur der archieven, dr. J.L. van der Gouw, in 1975 constateerde dat het verbaalstelsel sinds 1945 voor een groot deel was losgelaten.
Als streefdatum voor de invoering werd toen 1 januari 1975 aangehouden, maar in de praktijk maakten de diverse organisatieonderdelen de overstap op verschillende momenten in de periode 1974 tot 1978. Dit is één van de redenen dat sommige beschrijvingen een looptijd hebben die vóór 1976 begint. Bovendien hebben de verschillende archiefvormers in sommige gevallen relevante oudere stukken in het dossier opgenomen. In principe loopt het archief door tot en met 1986, omdat de Griffie op 1 januari 1987 als organisatieonderdeel van het provinciale bestuursapparaat ophield te bestaan. Incidenteel werden in dossiers stukken van na 1986 aangetroffen.
Aanvankelijk was het archief toegankelijk gemaakt via dossierinventariskaarten. In de jaren negentig zijn de dossierbeschrijvingen ingevoerd in het digitale systeem DORIS (Dossier Registratie en Informatie Systeem). Toen dit computerprogramma later van Dos naar Windows werd geconverteerd ging echter informatie verloren, terwijl daarnaast vervuiling optrad. Dit betekende concreet dat lang niet alle dossiers daadwerkelijk waren terug te vinden, maar ook omgekeerd dat dossiers in het systeem stonden, die al lang niet meer fysiek aanwezig waren. Daarom moest het archief alsnog geheel opnieuw worden geïnventariseerd.
Zie voor de Europese aanbesteding, die daaraan voorafging: Th. Knops, 'Bewerking en overbrenging van de archieven ...door?', in: Overheids Documumentatie, 57e jrg nr. 10 (oktober 2003), 347-353.
De verwerving van het archief
Het archiefblok bevat archiefstukken onder verschillende rechtstitels verworven.
Inhoud en structuur van het archief
3.02
Inhoud
Het archief van de Griffie (1951) 1976-1986 (1991) maakte deel uit van het omvangrijke project 'Bewerking en Overbrenging Archieven' (BOA) van de provincie Zuid-Holland. Dit bevat naast het in deze inventaris beschreven archief van de Griffie over de periode 1976-1986 de archieven van de Griffie (1946-1975), van Provinciale Waterstaat (1945-1986) en van het Openbaar Lichaam Rijnmond (1965-1974), met een totale omvang van iets minder dan 3100 m¹. Daarnaast werden binnen dit project diverse kleinere archieven van Zuid-Hollandse stichtingen en commissies bewerkt, die overigens lang niet altijd compleet zijn, en waarvan die uit de periode 1976-1986 in deze inventaris werden opgenomen.
Aan het begin van de bewerking van het Griffie-archief over de periode (1951) 1976-1986 (1991) had dit een omvang van 1480 m¹, terwijl de ongeselecteerde archieven van de stichtingen en commissies nog eens goed waren voor 103 m¹. Deze archieven bevonden zich aanvankelijk in het provinciale archiefdepot, maar werden voor de inventarisatie naar het Nationaal Archief overgebracht, alwaar medewerkers van Doxis Informatiemangers BV deze bewerkten. Dit gebeurde onder supervisie van de deelnemers van het BOA-projectoverleg, bestaande uit vertegenwoordigers van de provincie Zuid-Holland, de provinciale archiefinspectie en het Nationaal Archief.
Nadat de serie bouwvergunningen als eerste was bewerkt, werd het archief vervolgens in volgorde van de nummering van Doris bewerkt. De voor blijvende bewaring in aanmerking komende dossiers werden opgenomen in een beschrijvende inventaris en geordend volgens een van de Basisarchiefcode van de Vereniging van Nederlandse Gemeenten 1982 afgeleid archiefschema. Daarmee sloot het aan op de oorspronkelijke ordening van dit archief.
Dit leverde de volgende rubriekindeling op:
Rubriek 1 Organisatie en personeel
Rubriek 2 Taken
Rubriek 3 Toezicht op lagere overheden
Rubriek 4 Series vergunningendossiers
Rubriek 5 Commissie-archieven en andere gedeponeerde archieven.
Omwille van de overzichtelijkheid werden vijf series, die te omvangrijk waren voor opname onder het betreffende onderwerp, in plaats daarvan als een afzonderlijke rubriek (4) opgenomen.
Voor de ordening van de commissie-archieven en andere gedeponeerde archieven werd uitgegaan van de looptijd van de verschillende archieven, waarbij het beginjaar bepalend was voor de plaats van deze archieven binnen dit hoofdstuk.
De voor vernietiging in aanmerking komende dossiers gingen terug naar het Provinciehuis. Na de interne goedkeuring van de lijsten van de direct voor vernietiging in aanmerking komende dossiers, droeg de provincie zorg voor de daadwerkelijke vernietiging. De op termijn te vernietigen dossiers werden eveneens teruggeplaatst in het depot van het semi-statisch archief van de provincie.
Bij de aanvang van de bewerking waren de dossiers (merendeels) verpakt in niet-zuurvrij verpakkingsmateriaal, wat een herverpakking noodzakelijk maakte. Deze materiële bewerking werd volgens de normen van de Regeling geordende en toegankelijke staat archiefbescheiden uitgevoerd door het bedrijf HaegheVelde BV te De Haag.
Selectie en vernietiging
Voor zover was na te gaan heeft uit dit archief eerder geen selectie op grote schaal plaatsgevonden. Gezien het ontbreken van onder andere series bankafschriften was dit bijvoorbeeld wel gedaan ten aanzien van financiële bescheiden. De selectie voor dit bewerkingsproject vond plaats aan de hand van de Selectielijst voor archiefbescheiden van provinciale organen 2000 en werd uitgevoerd op dossierniveau. Zoals vermeld werden er van de vernietigde dossiers lijsten vervaardigd. De omvang van het na de bewerking te bewaren deel van het archief bedraagt 201,5 m¹.
Voor bepaalde categorieën dossiers, zoals onder andere milieudossiers, werden tijdens het projectoverleg specifieke selectiebesluiten genomen. Zo werd bijvoorbeeld ten aanzien van vergunningverleningen, waarbij de einddatum van de vergunning niet bekend was, afgesproken dat hiervoor een bewaartermijn van veertig jaar zou worden gehanteerd. Ten tweede werd besloten vergunningverleningen voor opspuitingen, voor de aanleg van kabels, leidingen etc. in dijken, voor ontgrondingen en voor het oprichten of verbeteren van grote installatie op grond van de Hinderwet, de Wet inzake de Luchtverontreiniging en/of de Wet Geluidshinder te bewaren. Ten derde werden de dossiers betreffende het Project Bodemsanering vanwege het administratieve belang opnieuw dynamisch gemaakt. Ten slotte werd ervoor gekozen om de in het archief van de Griffie aangetroffen bestekken ook te bewaren, omdat een steekproef uitwees dat niet alle bestekken in het archief van Provinciale Waterstaat bewaard zijn gebleven. Daar het laatstgenoemde archief echter momenteel nog niet is bewerkt, was het praktisch onmogelijk om de bestekken van deze twee archieven met elkaar te vergelijken.
Ordening van het archief
Aan de gebruiker van de inventaris kunnen een aantal aanwijzingen meegegeven worden. Ten eerste werden de beschrijvingen betreffende door de provincie ontvangen zakelijke rechten gerangschikt onder het betreffende onderwerp. Het recht van opstal voor de bouw van een brug is bijvoorbeeld te vinden bij de andere beschrijvingen over de bouw van de brug. De door de provincie uitgegeven zakelijke rechten zijn daarentegen echter onder de paragraaf Zakelijke rechten geplaatst. Ten tweede werd een aantal beschrijvingen in verband met de privacy-wetgeving geanonimiseerd. Ten derde kwam het voor dat de looptijdaanduidingen van sommige deelbeschrijvingen elkaar overlapten, omdat er geen scheiding op dag of maand aan te geven was. Dit was te verklaren uit de manier waarop de dossiers destijds waren gevormd. Ten slotte kan nog worden vermeld dat er vanaf is gezien om de aanwezigheid van tekeningen bij de beschrijvingen betreffende aan- en verkoop, onteigening en bij aanleg en verbetering wegen te vermelden, omdat deze (bijna) altijd in deze dossiers voorkomen.
Verder zijn de archiefbescheiden van een aantal Vaste commissies van advies en bijstand in het Griffie-archief opgenomen, die bij besluiten van de Provinciale Staten van 12 september 1962, nr. IX en 14 maart 1969, nr. VIII werden ingesteld. Hiervan waren leden van Provinciale Staten lid, terwijl een Gedeputeerde als voorzitter fungeerde en een Griffie-ambtenaar het secretariaat voerde. Wel moet men er op bedacht zijn dat de vergaderstukken van deze commissies lang niet altijd volledig zijn.
Aanwijzingen voor de gebruiker
Openbaarheidsbeperkingen
Deels openbaar, deels beperkt openbaar (B). Wat inv.nr. 1933 betreft: voor zover het gaat om nog levende personen.
Materiële beperkingen
Aanvraaginstructie
Openbare archiefstukken kunnen online worden aangevraagd en gereserveerd. U kunt dit ook via de terminals in de studiezaal van het Nationaal Archief doen. Om te kunnen reserveren dient u de volgende stappen te volgen:
U maakt een profiel aan op www.gahetna.nl, en logt vervolgens in
Via de archiefinventaris (alleen de beschrijvingen met rode nummers) selecteert u het gewenste archiefstuk door op de knop 'Reserveren' te klikken
In het volgende scherm geeft u aan op welke dag u het archiefstuk wilt inzien
Indien u zich bevindt in de studiezaal en een tafelnummer heeft ontvangen kunt u dit nummer vermelden. Als u geen tafelnummer heeft kunt u tafelnummer 777 laten staan
Vervolgens bevestigt u uw reservering door deze te versturen.
Verwant materiaal
Beschikbaarheid van kopieën
Verwante archieven
2.19.034: Inventaris van de archieven van het Prins Bernhard Fonds(...)1940-1979 (1990).
Beschrijving van de series en archiefbestanddelen
- Organisatie en personeel, 1.
  - Organisatie, 1.1.
    - Instelling, grondgebied en betrekkingen tot derden, 1.1.1.
      - Instelling van de provincie, 1.1.1.1.
        - Voorbereiding van de herdenking van het 150-jarig bestaan van de provincies Noord- en Zuid Holland, 1986; 1